臺灣高等法院刑事裁定　　　　　　　　　100年度抗字第725號
抗　告　人
即 受刑 人　馬耀崧
上列抗告人因撤銷緩刑案件，不服臺灣桃園地方法院中華民國10
0年6月8日裁定（100年度撤緩字第108號），提起抗告，本院裁
定如下：
    主  文
抗告駁回。
    理  由
一、原裁定略以︰受刑人馬耀崧因犯妨害自由案件，經臺灣桃園
    地方法院於民國99年7月21日以99年度簡字第146號判決，判
    處有期徒刑6月，緩刑3年，並於99年8月23日確定在案。惟
    受刑人於緩刑期間內之99年10月15日再犯竊盜罪，經同一法
    院於99年12月9日以99年度桃簡字第2954號判決，判處拘役
    20日，並於100年4月11日確定，有各該刑事判決書及本院被
    告前案紀錄表在卷可參，因認受刑人受緩刑之宣告，於緩刑
    期內因故意犯他罪，得易科罰金之有期徒刑之宣告確定，堪
    認受刑人並未珍惜國家給予緩刑之更新機會，在緩刑期內未
    深自反省，其品行不佳，絕非偶蹈法網或惡性輕微有所悔悟
    ，原宣告之緩刑難收其預期效果，而有執行刑罰之必要，是
    已合於刑法第75條之1第1項第2款所定撤銷緩刑宣告之原因
    ，爰依刑事訴訟法第476條規定，聲請撤銷該緩刑之宣告等
    語。
二、抗告意旨略以：抗告人因罹患藥物所致之精神憂鬱症疾病，
    於99年10月15日在桃園新光三越觀賞飾品過程中無意識將其
    置入口袋，並無竊盜之意，且事後已獲廠商諒解並達成和解
    ，現抗告人不但繼續接受桃園療養院治療並未再犯，並於10
    0年4月底服義務勞務迄今已超過100小時，懇請再給機會重
    新做人，為此請撤銷原裁定云云。
三、按受緩刑之宣告而有下列情形，足認原宣告之緩刑難收其預
    期效果，而有執行刑罰之必要者，得撤銷其宣告：緩刑期內
    因故意犯他罪，而在緩刑期內受得易科罰金之有期徒刑、拘
    役或罰金之宣告確定者。前項撤銷之聲請，於判決確定後六
    月以內為之，為刑法第75條之1、第75條第2項分別所明定。
    而緩刑宣告是否得撤銷，除須符合刑法第75條之1第1項各款
    之要件外，本條並採裁量撤銷主義，賦予法院撤銷與否之權
    限，特於第1項規定實質要件為「足認原宣告之緩刑難收其
    預期效果，而有執行刑罰之必要」，供作審認之標準。亦即
    於上揭「得」撤銷緩刑之情形，法官應依職權本於合目的性
    之裁量，妥適審酌被告所犯前後數罪間，關於法益侵害之性
    質、再犯之原因、違反法規範之情節是否重大、被告主觀犯
    意所顯現之惡性及其反社會性等情，是否已使前案原為促使
    惡性輕微之被告或偶發犯、初犯改過自新而宣告之緩刑，已
    難收其預期之效果，而確有執行刑罰之必要。
四、經查：
  (一)受刑人前因妨害自由案件，經原審法院以99年度簡字第146
    號判處有期徒刑6月，緩刑3年確定，詎受刑人於緩刑期間內
    即99年10月15日，故意犯竊盜罪，經同一法院以99年度桃簡
    字第2954號判決判處拘役20日，於100年4月11日確定，有上
    開二案判決書及本院被告前案紀錄表在卷可憑，自堪認定。
    是受刑人係於緩刑期內故意犯罪，而在緩刑期內受拘役之宣
    告確定，符合刑法第75條之1第1項第2款規定得撤銷緩刑宣
    告之要件。
  (二)抗告人即受刑人確於緩刑期間內，因故意犯竊盜罪受得易科
    罰金之拘役，已如前述，原裁定業已審酌受刑人前因妨害自
    由案件經法院判刑確定，竟不知戒慎其行，旋即於2 個月內
    ，再起犯意而為竊盜犯行，可知受刑人並未珍惜國家給予緩
    刑之更新機會，在緩刑期內未深自反省，其品行不佳，絕非
    偶蹈法網或惡性輕微有所悔悟，難認符合緩刑予被告改過自
    新之目的，是其原宣告之緩刑顯難收預期效果，而有執行刑
    罰之必要，已就「足認原宣告之緩刑難收其預期效果，而有
    執行刑罰之必要」加以審核並說明，其裁量符合目的性，核
    無違誤之處。受刑人抗告意旨稱其係因罹患藥物所致之精神
    憂鬱疾病，始在無意識中將飾品放入口袋，並無竊盜之故意
    ，並提出衛生署桃園療養院診斷證明書1件為證云云（參抗
    告狀之附件），係屬實體上之爭執，應於該案審理時主張，
    或在判決後提起上訴以資救濟，與刑法第75條之1得撤銷緩
    刑之要件無涉；另抗告人其餘所指已服義務勞務超過100小
    時，懇請再給機會重新做人云云，均與上開緩刑宣告應否撤
    銷之法律上判斷無關，尚不足為有利於受刑人之論據。綜上
    ，本件受刑人提起抗告，指摘原裁定不當，為無理由，應予
    駁回。
據上論斷，應依刑事訴訟法第412條前段，裁定如主文。
中    華    民    國   100    年    7     月    22    日
                  刑事第二十一庭審判長法  官  周政達
                                      法  官  許永煌
                                      法  官  趙文
以上正本證明與原本無異。
不得再抗告。
                                      書記官  張品文
中    華    民    國   100    年    7     月    25    日